臺灣高雄地方法院刑事判決　　　　　　　96年度訴字第2370號
公　訴　人　臺灣高雄地方法院檢察署檢察官
被　　　告　甲○○
　　　　　　　　　　（
指定辯護人　本院公設辯護人陳信凱
上列被告因毒品危害防制條例案件，經檢察官提起公訴（96年度
偵字第12143、15858 號），本院判決如下：
    主  文
甲○○共同運輸第一級毒品，處有期徒刑拾陸年，褫奪公權捌年
。扣案之第一級毒品海洛因貳包（合計淨重陸拾肆公克，空包裝
總重點捌貳公克，純度百分之陸拾伍點壹伍，純質淨重肆拾壹
點柒零公克）均沒收銷燬之。
    事  實
一、甲○○因失業已久，需款孔急，明知海洛因係毒品危害防制
    條例第2 條第2 項第1 款規定之第一級毒品，並屬行政院公
    告禁止私運之管制進出口物品，不得持有、運輸或私運進口
    ，約於民國96年4 月8 日，在高雄市某檳榔攤因遇見姓名年
    籍不詳、綽號「尼桑」之成年男子向其提議如成功將第一級
    毒品海洛因自泰國運回臺灣，將給予新臺幣（下同）10萬元
    之報酬，並願支付其至泰國之來回機票及住宿期間之所有開
    銷，甲○○竟予以應允，並與「尼桑」共同基於運輸第一級
    毒品及私運管制物品入境台灣地區之犯意聯絡，於96年4 月
    18 日 兩人從高雄出境至泰國，於同年月23日下午2 時許，
    在泰國曼谷某飯店內，由「尼桑」將以保險套包裝成圓條狀
    之第一級毒品海洛因2 包（合計淨重64公克，純度65.15%，
    純質淨重41.70 公克）交予甲○○，囑其於搭機前塞入肛門
    藏放，攜回臺灣後再交予隨後回臺之「尼桑」，而甲○○將
    該2包 海洛因塞入肛門後，即先行於96年4 月23日晚上8 時
    許，搭乘班機於同日晚上11時許返抵高雄小港機場，以此方
    式運輸管制物品即第一級毒品海洛因入境。入境後即為行政
    院海岸巡防署南部地區巡防局高雄市機動查緝隊（下稱海岸
    巡防署南部地區巡防局）、高雄縣政府警察局員警會同財政
    部高雄關稅局攔檢查獲，並於同年月24日上午5 時45分許，
    在高雄市立聯合醫院大同院區（下稱聯合醫院大同院區）內
    扣得由甲○○所排出之上開海洛因條2 包（總毛重71公克，
    淨重64公克，空包裝總重3.82公克，純度65.15%，純質淨重
    41.70 公克）。
二、案經海岸巡防署南部地區巡防局及高雄縣政府警察局移送臺
    灣高雄地方法院檢察署檢察官偵查起訴。
    理  由
壹、證據能力部分：
    被告以外之人於審判外之陳述，雖不符前4 條之規定，而經
    當事人於審判程序同意作為證據，法院審酌該言詞陳述或書
    面陳述作成時之情況，認為適當者，亦得作為證據，刑事訴
    訟法第159 條之5 第1 項定有明文。本件被告、辯護人及檢
    察官對本院下列引用審判外陳述之證據，均同意作為本案證
    據使用，本院審酌各該證據作成之情況，認為適當，依刑事
    訴訟法第159 條之5 第1 項得作為證據。
貳、認定犯罪事實所憑之證據及理由：
一、上揭事實，業據被告甲○○於本院審理時坦承不諱，並供稱
    伊96年4 月18日至泰國約前10日（即96年4 月8 日）在高雄
    市某檳榔攤遇到約40、50歲之成年男子「尼桑」，言談中「
    尼桑」問伊是否敢過去泰國夾帶毒品，伊因經濟不好，因而
    想拼拼看，約定由「尼桑」給付來回機票及食宿費用，且約
    定如成功自泰國運輸海洛因返臺，伊即可獲得10萬元之報酬
    ，因此伊與「尼桑」搭機前往泰國，於同年4 月23日下午2
    時許在泰國曼谷某飯店由「尼桑」交付2 包以保險套包裝之
    海洛因要伊塞入肛門，伊自行將該海洛因塞入肛門後，於同
    日晚上8 時自泰國搭機運輸海洛因入臺，惟伊於同日晚上11
    時許入臺後即在高雄國際小港機場為警查獲，尚未取得10萬
    元報酬等語。且查：
（一）被告係於96年4 月18日搭乘CI647 號班機自高雄出境，於
      同年4 月23日搭乘C648號班機入境臺灣，旋在高雄國際小
      港機場為警查獲，並帶往聯合醫院大同院區經X 光檢驗後
      ，由被告排放2 包白色粉末條狀物等情，有查獲照片6紙
      、護照影本、入出境資料、財政部高雄關稅局高雄機場分
      局96年4 月24日函及函附之高雄關稅局扣押貨物、運輸工
      具收據及搜索筆錄各1 份在卷足憑（見警卷第12～23頁）
      ；而該扣案白色粉末條狀物2 包經鑑驗結果，確為含有第
      一級毒品海洛因成分無誤（合計淨重64公克，空包裝總重
      3.82公克，純度65.15%，純質淨重41.70 公克），有法務
      部調查局96年5 月18日調科壹字第09623043440 號檢驗通
      知書在卷可考（見96年度偵字第12143 號卷第19頁），並
      有扣案之第一級毒品海洛因（96年度檢總管字第3927 號
      ）可憑，是被告藏放於肛門私運入境之物，即為第一級毒
      品海洛因，應堪認定。
（二）又被告係於96年4 月18日出境後，迄至96年4 月23日始入
      境遭查獲，有被告之出入境資料在卷可參（見上開偵查卷
      第18頁），故被告所述於出境前10日即96年4 月8 日與「
      尼桑」約定自泰國運輸第一級毒品入臺，且有犯意聯絡，
      洵堪認定。
二、綜上所述，被告前揭自白與事實相符，應堪採信。從而，被
    告運輸管制物品第一級毒品海洛因入境臺灣之犯行，堪以認
    定，本案事證明確，應予依法論科。
、論罪科刑部分：
一、查海洛因係屬毒品危害防制條例第2 條第2 項第1 款之第一
    級毒品，亦屬行政院依據懲治走私條例第2 條第4 項所頒訂
    「懲治走私條例公告管制物品項目及其數額」之公告甲項第
    4 款所列之管制進出口物品，不限其數額，均不得私運進出
    口。故核被告所為，係犯毒品危害防制條例第4 條第1 項運
    輸第一級毒品罪、懲治走私條例第2 條第1 項私運管制物品
    進口罪。被告與「尼桑」間，就運輸第一級毒品及私運管制
    物品進口之犯行，有犯意聯絡及行為分擔，應論以共同正犯
    。被告持有第一級毒品海洛因後，復進而運輸，其持有之低
    度行為應為運輸之高度行為所吸收，不另論罪。被告以一行
    為觸犯上開2 罪名，為想像競合犯，依刑法第55條之規定，
    應從較重之毒品危害防制條例第4 條第1 項連續運輸第一級
    毒品罪處斷。再被告所犯上開運輸第一級毒品罪之法定本刑
    固為死刑或無期徒刑，然念及被告僅為國小畢業，案發前失
    業已久，家境貧寒，迫於賺取生活所需，遂一時失慮，鋌而
    走險，而接受他人提議參與運輸毒品，甫於通關入境時即遭
    查獲，扣案之毒品海洛因尚未流入市面，對社會之危害性已
    即時獲阻，犯罪情狀在客觀上可引起一般人同情，尚可憫恕
    ，倘科以法定最輕本刑之無期徒刑，猶嫌過重，爰依刑法第
    59 條 之規定，酌減其刑。
二、爰審酌被告僅為圖私利，受人引誘即私運第一級毒品海洛因
    入境，不顧國內反毒政策之執行、國人之身心健康及社會治
    安之維護，所運輸之毒品合計淨重64公克，純度65.15%，純
    質淨重41.70 公克，純度甚高，市價頗鉅，如流入市場，將
    危害甚深，其於警詢並無約定運輸毒品之代價，於偵查及至
    移審於本院時，尚飾詞辯稱係自己出國欲購買上開純度極高
    之大量毒品回臺施用，態度難謂良好，惟念其嗣於本院審理
    中已坦承全部犯行，尚知悔悟，且係因為賺取生活所需致與
    他人共同犯罪，然其非運毒主謀，亦未實際取得運毒代價，
    而該次所運輸之毒品已遭查獲，尚未流入市面造成進一步實
    害等一切情狀，量處如主文所示之刑，以資懲戒。又依其所
    犯運輸第一級毒品罪之性質，認有褫奪公權之必要，併依刑
    法第37條第2 項規定，宣告褫奪公權8 年。
三、扣案之海洛因2 包（合計淨重64公克，空包裝總重3.82公克
    ，純度65.15%，純質淨重41.70 公克），係屬毒品危害防制
    條例第2 條第2 項第1 款所規定之第一級毒品，且屬違禁物
    ，爰依毒品危害防制條例第18條第1 項前段之規定，不問屬
    於犯人與否，沒收銷燬之；至於包裝海洛因之保險套2 枚，
    因係將海洛因阻隔與外界接觸之空包裝，以防其裸露、潮濕
    所用，與上開海洛因成為一體，而應視為違禁物一併沒收銷
    燬之。至鑑驗耗損之毒品，既已滅失，自無庸再為沒收銷燬
    之諭知。另扣案0000000000號手機（含SIM 卡），為被告所
    有供平日聯絡使用，並未供本件私運毒品入境之用，而其運
    輸毒品之代價10萬元尚未實際取得，業據其陳述在卷，均不
    為沒收之諭知，附此敘明。
據上論斷，應依刑事訴訟法第299 條第1 項前段，毒品危害防制
條例第4 條第1 項、第18條第1 項前段，懲治走私條例第2 條第
1項 ，刑法第11條前段、第28條、第37條第2 項、第55條、第59
條，判決如主文。
本案經檢察官乙○○到庭執行職務。
中　　華　　民　　國　　96　　年　　8 　　月　　3 　　日
                  刑事第十五庭  審判長法  官 唐照明
                                      法  官 文昌
                                      法　官 梁淑美
以上正本證明與原本無異。
如不服本判決應於收受本判決後10日內向本院提出上訴書狀，並
應敘述具體理由，如未敘述上訴理由者，應於上訴期間屆滿後20
日內補提理由書狀於本院（均須按他造當事人之人數附繕本）「
切勿逕送上級法院」。
中　　華　　民　　國　　96　　年　　8 　　月　　3 　　日
   　　　　　　　　　　　　　　　　　 書記官  林麗文
附錄本案論罪法條：
毒品危害防制條例第4條
製造、運輸、販賣第一級毒品者，處死刑或無期徒刑；處無期徒
刑者，得併科新臺幣1 千萬元以下罰金。
製造、運輸、販賣第二級毒品者，處無期徒刑或7 年以上有期徒
刑，得併科新臺幣7 百萬元以下罰金。
製造、運輸、販賣第三級毒品者，處5 年以上有期徒刑，得併科
新臺幣5 百萬元以下罰金。製造、運輸、販賣第四級毒品者，處
3 年以上10年以下有期徒刑，得併科新臺幣3 百萬元以下罰金。
製造、運輸、販賣專供製造或施用毒品之器具者，處1 年以上7
年以下有期徒刑，得併科新臺幣1 百萬元以下罰金。
前五項之未遂犯罰之。
懲治走私條例第2條
私運管制物品進口、出口逾公告數額者，處7 年以下有期徒刑，
得併科新臺幣3 百萬元以下罰金。
前項之未遂犯罰之。
第 1 項所稱管制物品及其數額，由行政院公告之。
